【裁判字號】    98,抗,256
【裁判日期】    981109
【裁判案由】    本票裁定
【裁判全文】
臺灣桃園地方法院民事裁定               98年度抗字第256號
抗  告  人  甲○○
上列抗告人與相對人乙○○間聲請本票裁定事件，對於民國98年
9 月29日本院簡易庭司法事務官98年度司票字第6454號第一審裁
定提起抗告，本院裁定如下：
    主  文
抗告駁回。
抗告程序費用新臺幣壹仟元由抗告人負擔。
    理  由
一、按「在票據上簽名者，依票上所載文義負責。」、「執票人
    向本票發票人行使追索權時，得聲請法院裁定後強制執行。
    」票據法第5 條第1 項、第123 條分別定有明文。且按本票
    執票人，依票據法第123 條規定，聲請法院裁定許可對發票
    人強制執行，係屬非訟事件，此項聲請之裁定及抗告法院之
    裁定，僅依非訟事件程序，以審查強制執行許可與否，並無
    確定實體上法律關係存否之效力，如發票人就票據債務之存
    否有爭執時，應由發票人提起確認之訴，以資解決，最高法
    院57年台抗字第76號判例足資參照。
二、本件抗告意旨略以：抗告人與相對人乙○○共同投資大溪之
    85度C （即靚品商行），後相對人欲退股並領回退股金之餘
    額，雙方遂達成協議，並簽立系爭本票，惟約定：需待抗告
    人於民國98年9 月4 日完成靚品商行之買賣交易後，系爭本
    票始生效力，並將該內容加註於系爭本票背面，然抗告人因
    商務繁忙，遂未於98年9 月4 日完成交易，則相對人已顯然
    違反上開協議。為此依法提起本件抗告等語。
三、經本院依形式上審核相對人於原審執以聲請裁定准予強制執
    行之系爭本票影本（見原審卷第6 頁），其形式上已經記載
    表明其為本票之文字、一定之金額、無條件擔任兌付、發票
    人、受款人、付款地、發票年、月、日、到期日及免除作成
    拒絕證書等事項，是並無不應准許之情形，縱系爭本票背面
    載有：待抗告人於98年9 月4 日完成靚品商行之買賣交易後
    ，系爭本票始生效力等字樣，惟系爭本票既已符合票據法規
    定本票發票之要件，則本票背面記載之字樣，並不影響系爭
    本票之效力。原審據以為許可強制執行之裁定，於法尚無不
    合。抗告人前揭抗辯事由縱係屬實，仍無足影響原審裁定之
    結果。而抗告人與相對人間縱有何實體上法律關係之爭執，
    亦應由抗告人另行提起訴訟，以資解決，並非本件非訟程序
    所得審究。從而，本件抗告，揆諸首揭法律規定及最高法院
    判例意旨，為無理由，應予駁回。
四、爰裁定如主文。
中    華    民    國    98    年    11    月     9    日
              民事第二庭  審判長法  官  劉克聖
                                法  官  張金柱
                                法  官  陳彥年
以上正本係照原本作成。
本裁定除以適用法規顯有錯誤為理由，不得再抗告。如提起再抗
告，應於收受後10日內，向本院提出再抗告狀，並繳納再抗告費
新臺幣1,000 元。
中    華    民    國    98    年    11    月     9    日
                                書記官  劉霜潔


司法院資訊處製作；財團法人民間司法改革基金會備份。
